臺灣彰化地方法院彰化簡易庭民事判決
111年度彰簡字第403號
原      告  良京實業股份有限公司

法定代理人  平川秀一郎

訴訟代理人  林家宇  
被      告  羅聖中  
上列當事人間請求清償債務事件，本院於民國111年10月17日言
詞辯論終結，判決如下：
    主      文
一、被告應給付原告新臺幣17萬8,373元，及自民國96年8月27日
    起至清償日止，按週年利率百分之14.5計算之利息，暨自民
    國96年9月28日起至清償日止，逾期在6個月以內者，按上開
    利率百分之10，逾期超過6個月者，按上開利率百分之20計
    算之違約金。
二、訴訟費用由被告負擔。
三、本判決第一項得假執行，但被告如以新臺幣17萬8,373元為
    原告預供擔保，得免為假執行。　　　
    事實及理由
一、原告主張：被告於民國93年4月17日向臺東區中小企業銀行
    （下稱臺東企銀）借款新臺幣（下同）20萬元，且約定利息
    依週年利率百分之14.5計算，而違約金則自應償付日起逾期
    在6個月以內者、逾期超過6個月者，各按上開利率百分之10
    、百分之20計算。然被告嗣於96年8月27日並未依約清償本
    息，則依授信約定書第13條之規定，借款債務應視為全部到
    期，且被告應依約給付利息及違約金。後原告自臺東企銀受
    讓臺東企銀對被告之借款本金、利息與違約金等債權。因此
    ，原告茲依民法第474條、第477條之規定，請求被告給付如
    主文第一項所示之剩餘借款本金17萬8,373元，及自96年8月
    27日起至清償日止，按週年利率百分之14.5計算之利息，暨
    自96年9月28日起至清償日止，逾期在6個月以內者，按上開
    利率百分之10，逾期超過6個月者，按上開利率百分之20計
    算之違約金等語。
二、被告陳稱：被告對於積欠原告如主文第一項所示之剩餘借款
    本金、利息與違約金無意見，但被告是因身體不好、無法工
    作，才無法還款等語。
三、原告主張之上開事實，業據其提出授信約定書、放款帳卡資
    料、債權讓與證明書、分攤表、民眾日報公告為證，且被告
    亦已自認，故堪認上開事實為真正。從而，原告依民法第47
    4條、第477條之規定，請求被告給付如主文第一項所示之剩
    餘借款本金、利息及違約金，為有理由，應予准許。
四、關於假執行之說明：原告勝訴部分，所命給付金額未逾50萬
    元，爰依民事訴訟法第436條第2項、第389條第1項第5款之
    規定，依職權宣告假執行；並依民事訴訟法第436條第2項、
    第392條第2項之規定，依職權酌定相當擔保金額，宣告被告
    預供擔保，得免為假執行。
五、訴訟費用負擔之依據：民事訴訟法第78條。
中　　華　　民　　國　　111 　年　　10　　月　　18　　日
                  彰化簡易庭  法  官  許嘉仁
以上正本係照原本作成。
如不服本判決，須於判決送達後20日內向本院提出上訴狀（須按
他造當事人之人數附繕本）。如委任律師提起上訴者，應一併繳
納上訴審裁判費。
中　　華　　民　　國　　111 　年　　10　　月　　18　　日
        　　　　　　　        書記官  陳火典